最高法院刑事判決　　　　　　一○○年度台上字第五三三四號
上　訴　人　黃建成
上列上訴人因妨害自由等罪案件，不服台灣高等法院台中分院中
華民國一○○年七月十二日第二審判決（一○○年度上訴字第四
二二號，起訴案號：台灣苗栗地方法院檢察署九十九年度少連偵
緝字第二號），提起上訴，本院判決如下：
    主  文
上訴駁回。
    理  由
按刑事訴訟法第三百七十七條規定，上訴於第三審法院，非以判
決違背法令為理由，不得為之。是提起第三審上訴，應以原判決
違背法令為理由，係屬法定要件。如果上訴理由書狀未依據卷內
訴訟資料，具體指摘原判決不適用何種法則或如何適用不當，或
所指摘原判決違法情事，顯與法律規定得為第三審上訴理由之違
法情形，不相適合時，均應認其上訴為違背法律上之程式，予以
駁回。本件原判決撤銷第一審之科刑判決，改判論處上訴人黃建
成成年人與少年共同故意對少年犯剝奪他人行動自由；成年人共
同故意對少年犯傷害各罪刑。已詳敘認定犯罪事實之依據及憑以
認定之理由。並對於如何認定：上訴人否認犯罪之辯解，不足採
取；實行強押告訴人少年傅俊豪（年籍詳卷）之十餘名不詳姓名
之成年男子及少年管○○（姓名年籍詳卷），係由上訴人及其兄
黃建新（通緝中），因上訴人住處玻璃及友人車輛被一群青少年
砸毀，而邀集共同參與；管○○與該十餘名男子在苗栗縣三義鄉
勝興村僑成國小附近發現傅俊豪，即強押上車，並以電話通知聯
絡上訴人兄弟，上訴人與黃建新即至約定之三義鄉鯉魚潭舊橋7-
11便利商店附近與管○○等會合後，管○○先行離去，由上訴人
與黃建新及上開十餘名男子，共同將傅俊豪押至台中市大安區（
改制前為台中縣大安鄉）石頭公園，上訴人就強押傅俊豪部分，
與黃建新、管○○及上開十餘名男子，就在石頭公園共同毆打傅
俊豪致其受傷，與黃建新及上開十餘名男子，分別有犯意聯絡及
行為分擔，皆為共同正犯；所犯二罪，犯意各別，行為互殊，應
分論併罰；皆已依據卷內資料詳予指駁及說明。從形式上觀察，
原判決並無違背法令之情形存在。查原判決已敘明傅俊豪在僑成
國小另遭管○○及十餘名男子毆打部分，係管○○等所為，與上
訴人無涉，上訴人指摘原判決併予論列，係有誤會。又原判決認
定管○○於強押傅俊豪至三義鄉鯉魚潭舊橋7-11便利商店附近與
上訴人及黃建新會合後，即先離開，嗣上訴人與黃建新等在石頭
公園毆打傅俊豪部分，管○○並未參與，則管○○在第一審證稱
黃建新未指示伊毆打傅俊豪之詞，即與上訴人所犯傷害罪無關，
原判決未予說明，亦無理由不備之違法。而上訴人及黃建新所邀
集之上開十餘名男子究係何人，其詳細人數為何，上訴人既不供
明，黃建新則遭通緝中，已屬無從調查，原判決因認上訴人及黃
建新係與不詳姓名之十餘名男子共同犯罪，自無應於審判期日調
查之證據而未予調查之違法情形。另刑之量定係屬事實審法院得
依職權自由裁量之事項，茍已以行為人之責任為基礎，並審酌刑
法第五十七條各款所列情狀而未逾越法定刑度，即不得遽指為違
法。原判決已說明經斟酌上訴人無犯罪前科紀錄之素行，因住宅
玻璃及車輛被砸，為謀報復，逕將少年管○○等所遇見之傅俊豪
認係嫌犯，強押載往他處，毆打成傷，危害傅俊豪身體及自由法
益非輕，犯後否認犯行，又未與傅俊豪和解之態度等一切情狀，
而為量刑，暨未逾法定刑度，亦無濫用量刑權限之情形，不能指
為違法。上訴意旨未依卷內證據資料，具體指摘原判決如何違背
法令，且置原判決之明白論敘於不顧，仍執陳詞再為事實上之爭
辯，並就原審採證認事暨量刑之職權行使及不影響判決本旨之枝
節事項，徒憑己見，任意指摘，難謂已符合首揭法定上訴要件。
其上訴違背法律上之程式，應予駁回。
據上論結，應依刑事訴訟法第三百九十五條前段，判決如主文。
中    華    民    國  一○○  年    九    月  二十九  日
                      最高法院刑事第十庭
                          審判長法官  陳  世  淙  
                                法官  陳  東  誥  
                                法官  何  菁  莪  
                                法官  施  俊  堯  
                                法官  洪  曉  能  
本件正本證明與原本無異
                                      書  記  官  
中    華    民    國  一○○  年    十    月    四    日
                                                       s